臺灣士林地方法院刑事判決　　　　　　　96年度易緝字第87號
公　訴　人　臺灣士林地方法院檢察署檢察官
被　　　告　甲○○
上列被告因毒品危害防制條例案件，經檢察官提起公訴（95年度
毒偵字第967號），被告於本院準備程序中就被訴之事實為有罪
之陳述，經本院合議庭裁定改由受命法官獨任依簡式審判程序審
理並判決如下：
    主  文
甲○○連續施用第二級毒品，累犯，處有期徒刑陸月，如易科罰
金，以銀元參佰元即新臺幣玖佰元折算壹日，扣案第二級毒品甲
基安非他命壹包（毛重參點貳公克）沒收銷燬。
    事  實
一、甲○○前因施用毒品案件，經裁定送觀察、勒戒後，認無繼
    續施用毒品之傾向，由臺灣士林地方法院檢察署檢察官以89
    年度毒偵字第765 號不起訴處分確定；又因施用毒品案件，
    經裁定送觀察、勒戒後，認有繼續施用毒品之傾向，復裁定
    送強制戒治，並經臺灣士林地方法院檢察署檢察官以90年度
    毒偵字第1393號提起公訴，由本院以91年度訴字第35號判決
    處有期徒刑1 年2 月確定；再因3 犯施用毒品案件，經臺灣
    士林地方法院檢察署檢察官以92年度毒偵字第496 號提起公
    訴，由本院以92年度訴字第345 號判決處有期徒刑1 年確定
    ，於94年4 月1 日假釋出監，並於民國94年7 月28日經保護
    管束期滿，視為執行完畢。詎甲○○於92年7 月15日強制戒
    治執行完畢釋放後，竟不知悛悔，復基於施用第2 級毒品之
    概括犯意，自前案強制戒治完畢釋放後5 年內之95年3 月間
    某日起至同月31日止，在臺北市○○區○○街502 巷12弄1
    號1 樓住處，以將第2 級毒品甲基安非他命置於玻璃球內燒
    烤成煙霧方式，連續施用第2 級毒品甲基安非他命，為警於
    95 年4月1 日凌晨1 時30分許，在國道一號公路士林入口匝
    道北向24公里800 公尺處查獲，並當場扣得第2 級毒品甲基
    安非他命1 包（毛重3.2 公克）。
二、案經內政部警政署國道公路警察局第一警察隊報告臺灣士林
    地方法院檢察署檢察官偵查起訴。
    理  由
一、上揭犯罪事實，業據被告甲○○於本院審理時坦承不諱，而
    而被告經警於95年4 月1 日查獲採尿經送台灣檢驗科技股份
    有限公司以氣相層析質譜儀檢驗法鑑驗結果，呈甲基安非他
    命陽性反應，有台灣檢驗科技股份有限公司95年4 月14日編
    號CH/2006/40005 號濫用藥物尿液檢驗報告在卷可稽（見臺
    灣士林地方法院檢察署95年度偵字第4932號卷第42頁），是
    被告自白施用第2 級毒品甲基安非他命，應認與事實相符，
    而可採信，前開事實應堪認定。至扣案之透明結晶1 包（毛
    重3.2 公克），經送鑑驗結果檢出第2 級毒品甲基安非他命
    成分，有國道公路警察局第一警察隊毒品初步鑑驗報告單l
    紙及台灣檢驗科技股份有限公司95年4 月14日編號CH/2006/
    40094 號濫用藥物檢驗報告1 紙分別附於臺灣士林地方法院
    檢察署95年度偵字第4932號卷第17頁及第41頁可稽，足認扣
    案物係第2 級毒品甲基安非他命。又被告前因施用毒品案件
    ，經依裁定送觀察勒戒及強制戒治，於92年7 月15日執行完
    畢釋放出所，有臺灣高等法院被告全國前案紀錄表在卷可稽
    ，是被告本次係於觀察、勒戒及強制戒治執行完畢釋放後，
    5 年內再犯本件施用毒品罪，自應依法追訴處罰。
二、核被告甲○○所為，係犯毒品危害防制條例第10條第2 項之
    施用第2 級毒品罪。被告因施用第2 級毒品甲基安非他命而
    持有第2 級毒品甲基安非他命，其持有之低度行為為施用之
    高度行為所吸收，不另論罪。按被告行為後，刑法第2 條法
    律變更適用、第56條連續犯、第47條累犯、第41條易科罰金
    之規定，已於94年1 月7 日經立法院修正三讀通過，總統命
    令公布，於95年7 月1 日施行，該法第2 條係規範行為後法
    律變更適用所生新舊法律比較適用之準據法，於新法施行後
    ，應適用新法第2 條第1 項之規定，為「從舊從輕」之比較
    。被告先後多次施用甲基安非他命之犯行，時間緊接，犯罪
    構成要件相同，顯係基於概括犯意而為之，惟被告行為後，
    刑法第56條連續犯之規定，業於94年1 月7 日修正公布刪除
    ，並於95年7 月1 日施行，則被告之犯行，因行為後新法業
    已刪除連續犯之規定，此刪除雖非犯罪構成要件之變更，但
    顯已影響行為人刑罰之法律效果，自屬法律有變更，依新法
    第2 條第1 項規定，比較新、舊法結果，仍應適用較有利於
    被告之行為時法律即舊法論以連續犯1 罪並加重其刑（最高
    法院95年第8 次刑事庭會議決議參照）。再修正前刑法第47
    條規定：「受有期徒刑之執行完畢，或受無期徒刑或有期徒
    刑一部之執行而赦免後，5 年以內再犯有期徒刑以上之罪者
    ，為累犯，加重本刑至2 分之1 。」，修正後該47條第1 項
    規定：「受徒刑之執行完畢，或一部之執行而赦免後，5 年
    以內故意再犯有期徒刑以上之罪者，為累犯，加重本刑至2
    分之1 。」，則被告有如事實欄所載之犯罪科刑及執行情形
    ，此有臺灣高等法院被告前案紀錄表在卷可按，其係於受有
    期徒刑之執行完畢後，5 年內故意再犯本件有期徒刑以上之
    罪，無論依修正前後之新舊法，均為累犯，並無何者有利或
    不利之情形，即無新舊法比較適用之問題，應依一般法律適
    用原則，適用裁判時法，逕依修正後刑法第47條第1 項之規
    定，論以累犯，並遞加重其刑（最高法院95年第21次刑事庭
    會議決議參照）。又修正前刑法第41條第1 項前段規定：「
    犯最重本刑為5 年以下有期徒刑以下之刑之罪，而受6 個月
    以下有期徒刑或拘役之宣告，因身體、教育、職業、家庭之
    關係或其他正當事由，執行顯有困難者，得以1 元以上3 元
    以下折算1 日，易科罰金。」又修正前罰金罰鍰提高標準條
    例第2 條（於95年7 月1 日修正刪除）規定，就其原定數額
    提高為100 倍折算1 日，則本件被告行為時之易科罰金折算
    標準，最高得以銀元300 元折算1 日，經折算為新臺幣後，
    應以新臺幣900 元折算為1 日。惟95年7 月1 日修正公布施
    行之刑法第41條第1 項前段則規定：「犯最重本刑為5 年以
    下有期徒刑以下之刑之罪，而受6 個月以下有期徒刑或拘役
    之宣告者，得以新臺幣1000元、2000元或3000元折算1日 ，
    易科罰金。」比較修正前後之易科罰金折算標準，以修正前
    之規定，較有利於被告，則應依修正後刑法第2 條第1 項前
    段，適用修正前刑法第41條第1 項前段規定，定其折算標準
    。
三、爰審酌被告已有施用毒品之前科，且經觀察、勒戒及強制戒
    治治療程序，仍無法戒除毒癮復又觸犯本件犯行，顯示其無
    戒絕之決心，及施用毒品係傷害自身健康，所生危害非鉅，
    本件犯後被告坦承犯行，態度尚屬良好，等一切情狀，量處
    如主文所示之刑，並依修正前刑法第41條第1 項前段諭知易
    科罰金之折算標準。扣案之第2 級毒品甲基安非他命1 包（
    毛重3.2 公克），應依毒品危害防制條例第18條第1 項前段
    規定宣告沒收銷燬之。又被告於中華民國九十六年罪犯減刑
    條例施行前之95年11月21日經本院通緝，於96年11月29日緝
    獲，依該條例第5 條之規定，不得減刑，合此敘明。
據上論斷，應依刑事訴訟法第273 條之1 第1 項、第299 條第1
項前段，毒品危害防制條例第10條第2 項、第18條第1 項前段，
修正後刑法第2 條第1 項前段、刑法第11條、修正前刑法第56條
、第41條第1 項前段、修正後刑法第47條第1 項，修正前罰金罰
鍰提高標準條例第2 條，現行法規所定貨幣單位折算新台幣條例
第2 條，判決如主文。
本案經檢察官翁偉倫到庭執行職務。
中　　華　　民　　國　　96　　年　　12　　月　　14　　日
                  刑事第一庭法  官  賴邦元
以上正本證明與原本無異。
如不服本判決，應於收受送達後10日內向本院提出上訴書狀，其
未敘述上訴之理由者並得於提起上訴後20日內向本院補提理由書
（均須按他造當事人之人數附繕本）。
                            書記官  游育慈
中　　華　　民　　國　　96　　年　　12　　月　　14　　日
附錄本案論罪科刑法條之依據：
毒品危害防制條例第10條
施用第一級毒品者，處 6 月以上 5 年以下有期徒刑。
施用第二級毒品者，處 3 年以下有期徒刑。
